# 请教陈版及各位：关于利润分配的问题

提问人：tracy2004 时间：2012-06-20 17:32:18
A原持股B公司60%的股权，B公司于 2011 年 12 月 31 日为评估基准引进战略投资者， 2012 年 5 月底交割， 2012 年1-5月为过渡期，假设B公司过渡期实现 1000 万元的利润，在提取 100 万元的盈余公积后拟全部对原股东进行分配，问题是因为提取了 100 万元的盈余公积，导致交割日的净资产大于评估基准日的净资产，可以通过分配以年度的利润来使得这两个日期的净资产相等？

回答人：chenyiwei
如果在 2012 年 5 月末（实际完成股权交易日），标的企业有足够的未分配利润，并且没有相关的法律法规或者合同约定对利润分配施加限制的，则分配以前年度利润应当不违反相关法律法规规定。但是，由于会影响到新入股的股东的利益（减少了以后可供新股东分配的未分配利润额），所以该做法应当在得到新股东同意后才能实施。